# 求助陈版及各位网友，关联方资金占用的披露问题？

提问人：剑寒九州 时间：2020-03-18 08:05:17
求助陈版及各位网友， 1 、资产负债表日后发生的关联方资金占用是否需要披露？如果需要披露应该如何披露呢？
2 、关联方资金占用利息，应该按照占用期间计提后计入利息收入，还是应该在实际支付时计入利息收入？

回答人：chenyiwei
1 、作为资产负债表日后非调整事项披露。 2 、原则上按权责发生制原则确认利息收入。